# 上年已经计提的年终奖，本年末仍未发放

提问人：wx_5acf1ca80787 时间：2023-10-19 11:13:57
@chenyiwei陈版主好
某拟IPO公司，在 2022 年末计提了 120 万元销售人员绩效奖金，但该笔奖金截至 2023 年 10 月尚未发放，且公司内部没有明确文件说明预计发放的时间。
但是该绩效奖金预计仍会发放，只是发放时间不确定。
请问在这种情况下，是否需要在 2023 年末将 2022 年的已计提未发放绩效奖金冲回呢？

回答人：chenyiwei
考虑以下问题：
1 、销售人员绩效奖金在 2022 年末的计提有无相关规则、制度、决议、会议纪要等文件支持？是否符合公司的相关有效制度和文件规定，销售人员是否已形成将取得该笔奖金的合理预期？
2 、 2022 年末计提的奖金截至 2023 年 10 月仍未发放的原因？该原因预计后续能付消除，预计何时可以消除？
3 、如果“公司内部没有明确文件说明预计发放的时间”，但以前公司对于销售人员年终奖的计算和发放有无相关惯例？行业内其他企业的做法如何？